# 如何理解存货损毁的会计处理？

提问人：待兔者 时间：2015-12-12 17:46:00
近日审计一家农业公司，该公司对苗木毁损的会计处理有如下规定： （ 1 ）属于生物资产正常死亡或计量收发差错和管理不善等原因造成的苗木短缺，应先扣除处置收入和过失人赔偿，将净损失计入管理费用。 （ 2 ）属于自然灾害等非常原因造成的存货毁损，应先扣除处置收入和过失人赔偿，将净损失计入营业外支出。 忽然脑子短路，不知道准则的要求，是该计入营业外支出，还是管理费用？
《企业会计准则第 1 号——存货》第二十一条：企业发生的存货毁损，应当将处置收入扣除账面价值和相关税费后的金额计入当期损益。存货的账面价值是存货成本扣减累计跌价准备后的金额。存货盘亏造成的损失，应当计入当期损益。
《企业会计准则应用指南》附录：会计科目和主要账务处理中“二、主要账务处理”关于营业外支出、管理费用核算的说明如下：
营业外支出，核算企业发生的各项营业外支出，包括非流动资产处置损失、非货币性资产交换损失、债务重组损失、公益性捐赠支出、非常损失、盘亏损失等。其中第三条：盘亏、毁损的资产发生的净损失，按管理权限报经批准后，借记本科目，贷记“待处理财产损溢”科目。 管理费用，核算企业为组织和管理企业生产经营所发生的管理费用，包括企业在筹建期间内发生的开办费、董事会和行政管理部门在企业的经营管理中发生的或者应由企业统一负担的公司经费（包括行政管理部门职工工资及福利费、物料消耗、低值易耗品摊销、办公费和差旅费等）、工会经费、董事会费（包括董事会成员津贴、会议费和差旅费等）、聘请中介机构费、咨询费（含顾问费）、诉讼费、业务招待费、房产税、车船使用税、土地使用税、印花税、技术转让费、矿产资源补偿费、研究费用、排污费等。
《企业会计准则讲解 2010 》中“七、存货盘亏或毁损的会计处理”说到： 存货发生的盘亏或毁损，应作为待处理财产损溢进行核算。按管理权限报经批准后，根据造成存货盘亏或毁损的原因，分别以下情况进行处理： (一)属于计量收发差错和管理不善等原因造成的存货短缺，应先扣除残料价值、可以收回的保险赔偿和过失人赔偿，将净损失计入管理费用。 (二)属于自然灾害等非常原因造成的存货毁损，应先扣除处置收入(如残料价值)、可以收回的保险赔偿和过失人赔偿，将净损失计入营业外支出。
但从效力来说，《企业会计准则第 1 号——存货》、《企业会计准则应用指南》出自财政部，而《企业会计准则讲解 2010 》只不过是财政部会计司编写组，谈不上效力的问题。 个人理解：管理费用是组织经营活动所需要发生的费用，如果没有这些费用会影响企业正常的经营活动，而因管理不善造成的损失并不是必须的。只要是盘亏、毁损都应该计入营业外支出，不需要区分什么原因。
不知道这样理解对不对？

回答人：chenyiwei
讲解中的做法还是有一定的合理性的，即区分管理层是否需要对该毁损、盘亏承担责任，需承担责任的损失计入管理费用，不可抗力等管理层无需担责的原因导致的损失计入营业外支出。 在费用的确认方面，不考虑该支出是否必要的问题。只有在考虑某项支出是否应当计入资产成本时，才考虑该项支出是否属于形成资产所需的必要、合理的支出。

提问人：hxhyeor 时间：2018-11-22 12:57:38
陈版你好。 我方的存货是以代储代销的形式放在客户仓库，客户出具结算单确认使用后双方结算。 客户是国企，内部审批比较麻烦。我方有批物资放在客户仓库，客户实际已使用，但因我方无该批物资所属类别的供货权，导致客户无法出具结算单无法结算。因此未确认收入，该批存货也未结转成本。 目前想处理掉这个事项，能否参考收入准则中对提供劳务确认收入的规定：如果预计发生的劳务成本不能补偿，不确认收入，已经发生的劳务成本全部确认为当期损益。 将上述库存全部结转成本，不确认收入，妥否？

回答人：chenyiwei
这部分可能还是直接按成本确认损失更恰当？

提问人：沉默羔羊 时间：2019-06-10 16:15:22
请教陈版主，关于存货原材料报废的处理，比如公司 14 年的时候买了一批材料 100 万元，后来由于市场变化，一直没有使用该批材料，该批材料目前也无使用价值，实物还在。现在 2019 年公司决定将其报废从账上下账， 可以全部进管理费用 100 万元吗？ 需不需要像应收账款核销一样，走“资产减值损失”科目啊？

回答人：chenyiwei
这么多年一直未用，首先要考虑其减值是否前期已存在，前期不计提是否为差错？假设不构成前期差错，则可以直接转销，不通过资产减值损失，直接计入管理费用。